臺灣桃園地方法院刑事判決　　　　　　　96年度訴緝字第98號
公　訴　人　臺灣桃園地方法院檢察署檢察官
被　　　告　乙○○
　　　　　　　　　　（另案於臺灣桃園監獄執行中）
指定辯護人　本院公設辯護人甲○○
上列被告因違反槍砲彈藥刀械管制條例案件，經檢察官提起公訴
（95年度偵字第12853號），本院判決如下：
    主  文
乙○○未經許可，持有可發射子彈具有殺傷力之改造手槍，處有
期徒刑年肆月，併科罰金新臺幣陸萬元，罰金如易服勞役，以
新臺幣壹仟元折算壹日。扣案仿ＦＮ廠一九一０型半自動手槍製
造之改造手槍壹支（含彈匣壹個，槍枝管制編號：000000
0000號）沒收。
    事  實
一、乙○○明知可發射子彈具有殺傷力之槍枝及子彈，均屬槍砲
    彈藥刀械管制條例第4條第1項第1款、第2款所管制之槍彈，
    非經中央主管機關許可，不得無故持有之，竟於民國95年 4
    月中旬某日，在其位於臺北縣樹林市○○街56號4 樓住處，
    利用電腦上網向真實姓名年籍不詳之成年男子，以新臺幣（
    下同）3萬元代價，1次購買仿FN廠1910型半自動手槍製造，
    換裝口徑8 公釐之土造金屬槍管，可擊發子彈，具有殺傷力
    之改造手槍1支（含彈匣1個，槍枝管制編號：0000000000號
    ）、具有殺傷力直徑8公釐之改造子彈2顆，及不具殺傷力之
    改造子彈1 顆，再由對方以郵寄方式寄送至上揭住處，而未
    經許可而前開槍彈。嗣於同年5月22日下午5時45分許，乙○
    ○因不滿丙○○毆打其乾媽賴玉蘭，遂另行起意持前開槍彈
    ，與不知情真實姓名年籍不詳綽號「小胖」、「芝芭中」成
    年男子，共同前往丙○○位在桃園縣八德市○○街27巷2弄7
    號9樓之1住處，俟丙○○開門後，乙○○旋持槍射擊丙○○
    右小腿1 次後隨即逃逸，致丙○○受有右脛腓開放性骨折併
    肌肉纖維部分斷裂之傷害，現場並遺留已擊發直徑8 公釐之
    彈頭1 顆（傷害部分業據丙○○於偵查中撤回告訴，經檢察
    官另為不起訴處分）。後於同年月26日晚間7 時許，乙○○
    胞弟許志鴻依其指示前往臺北縣樹林市○○街321之1號對面
    ，欲自所駕駛停放在該處之車號Z3-8999 號自用小客車內，
    取出乙○○所藏放之前開槍彈時，為警當場查獲，並扣得前
    開改造手槍1支、具殺傷力之改造子彈1顆（現已經送鑑試射
    而滅失）、及前述已擊發之彈頭1顆。
二、案經桃園縣政府警察局八德分局報請臺灣桃園地方法院檢察
    署檢察官偵查起訴。
    理  由
一、按被告以外之人於審判外之陳述雖不符刑事訴訟法第159 條
    之1至之4規定，而經當事人於審判程序同意作為證據，法院
    審酌該言詞陳述或書面陳述作成時之情況，認為適當者，亦
    得為證據；當事人、代理人或辯護人於法院調查證據時，知
    有刑事訴訟法第159條第1項不得為證據之情形，而未於言詞
    辯論終結前聲明異議者，視為有前項之同意，同法第159 條
    之5 定有明文。又該條立法意旨在於傳聞證據未經當事人之
    反對詰問予以核實，原則上先予排除，惟若當事人已放棄反
    對詰問權，於審判程序中表明同意該等傳聞證據可作為證據
    ；或於言詞辯論終結前未聲明異議，基於尊重當事人對傳聞
    證據之處分權，及證據資料愈豐富，愈有助於真實發見之理
    念，且強化言詞辯論主義，使訴訟程序得以順暢進行，上開
    傳聞證據亦均具有證據能力。準此，被告乙○○對公訴人所
    提證人丙○○於警詢時、偵查中所為陳述之證據能力表示沒
    有意見，復本院認其作成之情形並無不當之情形，經審酌後
    認為適當，故證人丙○○前開審判外之陳述得為證據，合先
    敘明。
二、訊據被告對上揭犯行坦承不諱，且經親見被告持有前開槍彈
    射擊之證人即被害人丙○○於警詢時及偵查中證述在卷，復
    有手槍1支（含彈匣1個，槍枝管制編號：0000000000號）、
    子彈1顆、已擊發之彈頭1顆扣案可稽。又扣案之前開槍彈，
    經送內政部警政署刑事警察局鑑定結果，認送鑑口徑8 公釐
    手槍1 支，係仿FN廠1910型半自動手槍製造，換裝土造金屬
    槍管而成之改造手槍，機械性能良好，可擊發適用子彈，認
    具殺傷力；而送鑑子彈1顆，係由土造金屬彈殼加裝直徑8公
    釐之金屬彈頭而成之改造子彈，經試射結果，可擊發，認具
    殺傷力；另已擊發之彈頭1顆，係直徑8公釐之金屬彈頭等情
    ，有該局95年6月6日刑鑑字第0950079347號、95年6月7日刑
    鑑字第0950079346號槍彈鑑定書、96年6月14日刑鑑字第096
    0088443號函各1份在卷可稽。另被告持前開槍彈朝被害人擊
    發之子彈1 顆，致被害人受有右脛腓開放性骨折併肌肉纖維
    部分斷裂之傷害等情，業據被告供承在卷，復有財團法人天
    主教聖保祿修女會醫院95年7 月18日桃聖業字第0950000138
    號函暨病歷1 份附卷足憑，則該枚子彈已穿透被害人皮肉層
    致受傷，該枚僅餘彈頭之子彈具有殺傷力乙節，應堪認定，
    足徵被告任意性之自白，核與事實相符，應屬可信。是本件
    事證明確，被告犯行洵堪認定。
三、查被告行為後刑法及刑法施行法部分條文業於94年2月2日修
    正公布，95年7月1日施行，修正後刑法第2條第1項之規定，
    係規範行為後法律變更所生新舊法律比較適用之準據法，於
    修正後刑法施行後，應適用修正後刑法第2條第1項規定之從
    舊從輕原則為比較，應適用最有利於行為人之法律。而本件
    被告行為後，關於法定罰金刑最低度部分，依修正前刑法第
    33條第5款規定為銀元1元以上，復依罰金罰鍰提高標準條例
    第1 條前段提高10倍，折算新臺幣為30元以上，惟修正後刑
    法第33條第5款則為1,000元以上，以百元計算，則就被告所
    犯違反槍砲彈藥刀械管制條例案件，比較行為時法與裁判時
    法，因修正之罰金刑最低度以行為時法有利於被告，應適用
    行為時法。是比較修正前、後刑法有關罰金刑之計算單位，
    因修正後規定並未較有利於行為人，則應依修正後刑法第 2
    條第1 項前段規定，適用行為時之法律。至於刑法想像競合
    犯之規定，雖修正增加但書科刑之限制，惟係屬法理之明文
    化，對被告並無有利、不利之區別，非屬刑法第2條第1項所
    謂之法律變更，均應依一般法律適用原則，適用裁判時法，
    合先敘明。
四、核被告所為，係犯槍砲彈藥刀械管制條例第8條第4項之未經
    許可持有可發射子彈具有殺傷力之改造手槍罪及同條例第12
    條第4 項之未經許可持有具有殺傷力之子彈罪。又被告自95
    年4月中旬某日起至同年5月26日為警查獲時止，持有前開槍
    彈之行為，屬繼續犯。再被告以一行為觸犯前開二罪名，為
    想像競合犯，應從一重之未經許可持有可發射子彈具有殺傷
    力之改造手槍罪處斷。爰審酌槍枝屬高度危險之物品，非經
    主管機關許可不得擅自持有，以維社會大眾安全，而被告無
    故持有具殺傷力之改造手槍及子彈，嗣後並持以傷害被害人
    丙○○，對社會之秩序及安寧危害甚深，惟念及其犯罪後尚
    能坦承犯行表示悔，及其所持有槍彈之動機、數量，兼衡其
    品行、智識程度等一切情狀，量處如主文所示之刑。另法院
    就刑法修正後有關罪刑新舊法應一體適用定其罪刑後，就有
    期徒刑、拘役如易科罰金，罰金如易服勞役標準之宣告，乃
    罪刑執行之層次，並非罪刑之適用，故而，罪刑之適用與罪
    刑之執行雖分別適用修正前、修正後之刑法，並無同一法律
    割裂適用之疑義，是易科罰金、易服勞役、緩刑、保安處分
    之宣告，均涉及裁量權之行使，須於裁量權行使時，方有比
    較適用問題，此部分得予割裂適用，先予敘明。查被告行為
    後，刑法就易服勞役之折算標準業已修正，由修正前刑法第
    42條第2項、第3項規定，易服勞役以銀元1元以上銀元3元以
    下，折算1日，但勞役期限不得逾6個月，復依罰金罰鍰提高
    標準條例第2條規定提高100倍，折算新臺幣為300元以上900
    元以下，而修正後刑法第42條第3 項則以1,000元、2,000元
    或3,000元折算1日，但勞役期限不得逾1 年，經比較行為時
    法與裁判時法，因被告所科處罰金得予易服勞役之期間均未
    逾6 個月，則以修正後之折算標準有利於被告，自應依修正
    後刑法第2條第1項段書規定，適用裁判時之法律，就被告併
    科罰金部分諭知罰金易服勞役之折算標準。末扣案具殺傷力
    之仿FN廠1910型半自動手槍製造，口徑8公釐之改造手槍1支
    （含彈匣1 個，槍枝管制編號：0000000000號），為違禁物
    ，不問屬於犯人與否，應依刑法第38條第1項第1款規定宣告
    沒收；至經送鑑試射已滅失原具殺傷力之改造子彈1 顆、已
    擊發之彈頭1 顆，其彈藥部分因擊發而燃燒殆盡，其餘部分
    亦裂解為彈頭與彈殼，已不具子彈之外型及功能，均無殺傷
    力，非屬違禁物，自毋庸宣告沒收，併此敘明。
五、公訴意旨另以：被告於上揭期間未經許可，併持有直徑8 公
    釐之改造子彈1 顆（不具殺傷力），因認被告就此部分亦構
    成槍砲彈藥刀械管制條例第12條第4 項之未經許可持有子彈
    罪嫌。然查，扣案之該顆子彈，經送內政部警政署刑事警察
    局鑑定結果，雖可擊發，惟其發射動能甚微，依現狀，認不
    具殺傷力等情，有該局95年6月7日刑鑑字第0950079346號槍
    彈鑑定書1 份附卷足憑，即難謂被告所持該顆子彈具有殺傷
    力。此外，本院復查無其他積極證據足認被告就該部分涉有
    何犯行，公訴人認被告併持有直徑8公釐之改造子彈1顆，所
    為舉證尚不足以證明被告涉犯未經許可持有子彈罪嫌，本應
    就此部分為無罪之諭知，惟公訴意旨認此部分與前開論罪部
    分，為單純一罪關係，爰不另為無罪之諭知，附此敘明。
據上論斷，應依刑事訴訟法第299條第1項前段，槍砲彈藥刀械管
制條例第8條第4項、第12條第4項，刑法第2條第1 項、第11條前
段、第55條前段、第42條第3項前段、第38條第1項第1 款，判決
如主文。
本案經檢察官丁俊成到庭執行職務。
中　　華　　民　　國　　96　　年　　9 　　月　　27　　日
                  刑事第六庭  審判長法  官  黃  梅  淑
                                    法  官  林  哲  賢
                                    法  官  黃  翊  哲
以上正本證明與原本無異。
如不服本判決，應於判決送達後10日內向本院提出上訴狀（應附
繕本），其未敘述上訴理由者，應於上訴期間屆滿後20日內補提
理由書狀於本院，上訴於臺灣高等法院。
                                    書記官  劉  霜  潔
中　　華　　民　　國　　96　　年　　9 　　月　　27　　日
附錄論罪科刑法條：
槍砲彈藥刀械管制條例第8條第4項
未經許可，持有、寄藏或意圖販賣而陳列第1項所列槍枝（鋼筆
槍、瓦斯槍、麻醉槍、獵槍、空氣槍或第4條第1項第1款所定其
他可發射金屬或子彈具有殺傷力之各式槍砲）者，處3年以上10
年以下有期徒刑，併科新臺幣700萬元以下罰金。
槍砲彈藥刀械管制條例第12條第4項
未經許可，持有、寄藏或意圖販賣而陳列子彈者，處5年以下有
期徒刑，併科新臺幣300萬元以下罰金。
